【裁判字號】    95,訴,12132
【裁判日期】    951229
【裁判案由】    返還信用卡消費貸款
【裁判全文】
臺灣臺北地方法院民事判決             95年度訴字第12132號
原      告  國泰世華商業銀行股份有限公司
法定代理人  乙○○
訴訟代理人  丙○○
被      告  甲○○
上列當事人間請求返還信用卡消費貸款事件，本院於中華民國九
十五年十二月二十八日言詞辯論終結，判決如下：
    主  文
被告應給付原告新台幣伍拾萬捌仟壹佰玖拾柒元，及其中新台幣
肆拾柒萬肆仟零玖拾壹元部分自民國九十五年十一月十五日起至
清償日止，按年息百分之十九點七計算之利息。
訴訟費用由被告負擔。
    事實及理由
甲、程序方面：
    本件被告住所雖不屬本院管轄範圍內，惟兩造簽訂信用卡申
    請書暨約定條款第26條約定，雙方合意以台灣台北地方法院
    為第一審管轄法院，此合於民事訴訟法第24條前段合意管轄
    規定，本院自應有管轄權，合先敘明。
乙、原告主張：
一、被告於民國94年7月27日與原告成立信用卡使用契約，向原
    告請領信用卡使用，依約被告就使用信用卡所生之債務，負
    全部給付責任。被告領用系爭信用卡後，即得於各特約商店
    記帳消費，依信用卡約定條款第14、15條之約定，應於當期
    繳款截止日前向原告全部清償，或以循環信用方式繳付最低
    應繳金額，逾期清償者依信用卡約定條款第15、
    21、22條之約定，除喪失期限利益外，應另行給付原告按年
    息百分之19.7計算之利息。
二、被告另於94年4月27日與原告成立簡易通信貸款契約，向原
    告貸款320,000元，按年息百分之18.5計算之利息，約定分
    六十期清償，依年金法按月計付本息，併入信用卡帳單中與
    信用卡消費帳款一同繳納。依約定條款第1條之約定，如未
    依約於繳款期限繳款或未繳足月付金時，原告得將未繳金額
    之本金部分，或經原告主張視為到期之本金部分，按信用卡
    循環利率（年息百分之19.7）計算之利息。依約定條款第4
    、5 條之約定，倘為延遲繳款經原告主張暫信被告信用卡之
    權利時，除喪失期間利益，視同全部到期。
三、被告至95年11月14日止，帳款尚餘508,197元未按期繳付，
    迭經催討無效，為此提起本件訴訟。
四、聲明：如主文第1項所示。
丙、被告則稱想跟原告談等語。
丁、得心證之理由：
一、本件原告主張之事實，已據其提信用卡申請書、信用卡約定
    條款、信用卡簡易通信貸款申請書、信用卡消費帳款債權明
    細報表、歷史帳單彙總查詢表、客戶歸戶資料明細查詢表影
    本為證，核屬相符，並為被告所不爭執，堪信原告之主張為
    真實。
二、從而原告依兩造之約定請求被告給付如主文第1項所示金額
    、利息，為有理由，應予准許。
戊、訴訟費用負擔之依據：民事訴訟法第78條。
中    華    民    國    95    年    12    月    29    日
                  民事第二庭    法  官  黃雯惠
以上正本係照原本作成。
如對本判決上訴，須於判決送達後20日內向本院提出上訴狀。
中    華    民    國    95    年    12    月    29    日
                                書記官  林玗倩


司法院資訊處製作；財團法人民間司法改革基金會備份。
